臺灣臺東地方法院刑事判決　　　　　　　100年度易字第350號
公　訴　人　臺灣臺東地方法院檢察署檢察官
被　　　告　陳俊良
上列被告因施用毒品案件，經檢察官提起公訴（100年度毒偵字
第445號），被告於準備程序中，就被訴事實為有罪之陳述，本
院告知其簡式審判程序之旨，並聽取當事人之意見後，裁定由受
命法官獨任依簡式審判程序審理，判決如下：
    主  文
陳俊良施用第二級毒品，累犯，處有期徒刑捌月。
    犯罪事實
一、陳俊良前於民國93年間因施用毒品案件，經本院以93年度毒
    聲字第99號裁定送觀察、勒戒後，因認無繼續施用毒品之傾
    向，於93年10月26日執行完畢釋放出所，並經臺灣臺東地方
    法院檢察署檢察官以93年度毒偵字第226 號為不起訴處分；
    復於96年間因施用毒品案件，經本院以96 年度東簡字第234
    號判處有期徒刑3 月，嗣因符合中華民國九十六年罪犯減刑
    條例規定，經本院以96年度聲減字第510 號裁定減刑為有期
    徒刑1月15日確定，並於96年10月8日易科罰金執行完畢；又
    於97年間因施用毒品案件，經本院以97年度東簡字第167 號
    判處有期徒刑4月確定，於97年9月18日易科罰金執行完畢；
    再於97 年間因施用毒品案件，經本院以97年度東簡字第280
    號判處有期徒刑6月確定，並於98年5月25日易科罰金執行完
    畢。
二、詎其猶不知悔改，明知甲基安非他命係毒品危害防制條例第
    2條第2項第2 款所明定之第二級毒品，不得持有及施用，竟
    基於施用第二級毒品甲基安非他命之犯意，於100年7月23日
    凌晨1時許，在臺東縣臺東市○○○路462號之居所內，以將
    第二級毒品甲基安非他命置於玻璃球內點火燒烤，以吸食煙
    霧之方式，施用第二級毒品甲基安非他命1 次。嗣於100年7
    月24日21時47分許，經警持搜索票至上揭居處搜索，並採集
    其尿液送驗（尿液檢體代號：B-148），檢驗結果呈現第二
    級毒品甲基安非他命陽性反應，始悉上情。
    理  由
一、按除被告所犯為死刑、無期徒刑、最輕本刑為3 年以上有期
    徒刑之罪或高等法院管轄第一審案件者外，於第一次審判期
    日前之準備程序進行中，被告先就被訴事實為有罪之陳述時
    ，審判長得告知被告簡式審判程序之旨，並聽取當事人、代
    理人、辯護人及輔佐人之意見後，裁定進行簡式審判程序；
    又除簡式審判程序、簡易程序及第376條第1款、第2 款所列
    之罪之案件外，第一審應行合議審判，刑事訴訟法第273 條
    之1第1項、第284條之1分別定有明文。經核本件被告陳俊良
    所犯係死刑、無期徒刑、最輕本刑為3 年以上有期徒刑以外
    之罪，並屬刑事訴訟法第376條第1款所定之罪，其於準備程
    序中就被訴事實為有罪之陳述，經法官告知簡式審判程序之
    旨，並聽取公訴人及被告之意見後，本院爰依首揭規定，裁
    定進行簡式審判程序。
二、上揭犯罪事實，業據被告於本院審理中坦白承認，而其於10
    0年7月24日22時50分許所採集之尿液，經送慈濟大學濫用藥
    物檢驗中心以氣相層析質譜儀檢驗之結果，呈甲基安非他命
    類陽性反應，亦有該中心於同年7月29 日所出具之濫用藥物
    中心檢驗總表乙紙在卷可稽，並有臺東縣警察局臺東分局10
    0 年度偵辦毒品案件嫌疑尿液採集代碼對照表在卷可參（分
    見臺東縣警察局臺東分局信警偵字第1000005553號刑案偵查
    卷宗第17-18頁）。另按施用甲基安非他命後24 小時內，約
    有施用劑量70％由尿中排出，約90％於72至96小時內自尿中
    排出，而其於尿液中排出之最長時限，受施用劑量、施用方
    式、個人體質及代謝情況等因素影響，因個案而異，一般可
    檢出尿液中存有甲基安非他命成分之最長時間為5 天，亦即
    僅憑尿液中呈安非他命陽性反應，推算吸食時間距採集時間
    之長短，最長可能不會超過5 日，亦有行政院衛生署管制藥
    品管理局91年10月3日管檢字第110436 號函附卷可參。故被
    告自白其在100年7月23日凌晨1 時許施用第二級毒品甲基安
    非他命乙事，揆諸上開說明，與被告因該次尿液檢驗結果呈
    甲基安非他命陽性反應，得以推論被告確有於同年月23日22
    時50分許採尿前96小時內（應扣除查獲後採尿前之該段期間
    ），有施用第二級毒品甲基安非命之情相符。足見被告任意
    性自白與事實相符，應堪採信。本件事證明確，被告上開犯
    行，洵堪認定，應予依法論科。又被告於民國93年間因施用
    毒品案件，經本院93年度毒聲字第99號裁定令入勒戒處所觀
    察、勒戒後，因認無繼續施用毒品之傾向，於93年10月26日
    執行完畢釋放出所，並經臺灣臺東地方法院檢察署檢察官以
    93年度毒偵字第226 號為不起訴處分確定。復於96年間因施
    用第二級毒品案件，經本院96年度東簡字第234 號判決判處
    有期徒刑3月，該案再經本院96年度聲減字第510號裁定減刑
    為有期徒刑1月15 日確定，有臺灣高等法院被告前案紀錄表
    在卷可稽（本院卷第5-10頁），則其於觀察、勒戒執行完畢
    釋放後，5 年以內既曾再犯施用第二級毒品罪，故其被訴本
    件施用第二級毒品犯行，依毒品危害防制條例第20條第3 項
    之規定，自不得再為觀察、勒戒之裁定。
三、核被告所為，係犯毒品危害防制條例第10條第2 項之施用第
    二級毒品罪。其於97年間因施用毒品案件，經本院以97年度
    東簡字第280號判決判處有期徒刑6 月確定，並於98年5月25
    日易科罰金執行完畢，有上開被告前案紀錄表可憑，則其於
    有期徒刑執行完畢後，5年以內故意再犯本件有期徒刑以上
    之罪，為累犯，應依刑法第47條第1項之規定加重其刑。
四、爰審酌被告明知施用甲基安非他命為法所不許，竟仍無視法
    律之規定及前所受之偵審教訓，僅因心情煩悶、朋友慫恿等
    原因，而再三施用甲基安非他命，顯見其行為時仍無意戒除
    毒癮，犯意甚堅，足見其自我控制能力之不足與守法意識之
    薄弱；又人在生活中雖然難免遭遇不如意之事，而可能對於
    心情造成相當之影響，然而抒發心情、排解煩憂之正當管道
    並非難尋（如與朋友分享、向家人尋求協助、運動或外出旅
    行、踏青等）；而坦然面對挑戰、尋求解決問題的方法方為
    面對生活困境的正向態度。然被告正值青壯，身體健全卻耽
    溺毒品，不思上進，實屬不該，惟念其於警詢、偵查及本院
    審理中均能坦白犯行，堪認尚知所悔悟，及其高中肄業之智
    識程度、經濟狀況等一切情狀，量處如主文所示之刑。
據上論斷，應依刑事訴訟法第273條之1第1項、第299條第1 項前
段，毒品危害防制條例第10條第2項，刑法第11條前段、第47 條
第1項，判決如主文。
本案經檢察官許慧珍到庭執行職務。
中    華    民    國    100   年    10    月    28   日
                  刑事第二庭    法  官    侯弘偉
以上正本證明與原本無異。
如不服本判決應於收受送達後10日內向本院提出上訴書狀，並應
敘述具體理由；其未敘述上訴理由者，應於上訴期間屆滿後20日
內向本院補提理由書（均須按他造當事人之人數附繕本）。「切
勿逕送上級法院」。告訴人或被害人對於本判決如有不服，請書
具不服之理由狀，請求檢察官上訴者，其上訴期間之計算係以檢
察官收受判決正本之日期為準。
                                書記官    洪幸如
中    華    民    國   100    年    10    月    28    日
毒品危害防制條例第10條
施用第一級毒品者，處 6 月以上 5 年以下有期徒刑。
施用第二級毒品者，處 3 年以下有期徒刑。